臺灣彰化地方法院民事判決　100年度重訴字第54號
原　　　告　蘇玉娟
訴訟代理人　楊振芳律師
被　　　告　陳冠廷
上列當事人間請求排除侵害等事件，本院於民國100年7月7日言
詞辯論終結，茲判決如下：
    主  文
被告應將坐落彰化縣溪州鄉○○段207地號土地上之地上物清除
，將土地交還原告。
原告其餘之訴駁回。
訴訟費用由被告負擔百分之八十六即新台幣柒萬參仟零伍拾玖元
，餘由原告負擔。
本判決原告勝訴部分於原告以新台幣貳佰伍拾萬元為被告供擔保
後，得假執行。
原告其餘假執行之聲請駁回。
    事實及理由
一、原告起訴主張：
    坐落彰化縣溪州鄉○○段206地號、面積953平方公尺土地暨
    同段207地號、面積6,106平方公尺土地（下稱系爭土地），
    均為原告所有。系爭土地均經貴院查封拍賣，而由原告拍定
    取得所有權。被告已無權占用系爭土地，然被告現仍占用系
    爭土地並在其上種植農作物，屢經催索，迄仍置之不理。爰
    依民法第767條之規定，請求被告清除系爭土地上之地上物
    ，並將土地返還原告，並聲明：被告應將坐落彰化縣溪州鄉
    ○○段206地號、面積953平方公尺暨同段207地號、面積6,1
    06平方公尺土地上之地上物清除，並將土地返還原告；訴訟
    費用由被告負擔；願供擔保，請准宣告假執行。
二、被告則以：
    系爭土地現全部由被告使用種植水陳香，希望能向原告承租
    2年等語，資為抗辯，並聲明：原告之訴駁回；訴訟費用由
    原告負擔。
三、原告主張其經由法院拍賣而取得系爭土地所有權之事實，業
    據提出土地登記謄本為證，且為被告所不爭執，自堪信為真
    實。從而，原告依民法第767條所有物還請求權，請求被告
    將系爭207地號土地上之地上物清除，將土地返還原告，為
    有理由，應予准許，爰判決如主文第1項所示。
四、按債務人應交出之不動產，現為債務人占有或於查封後為第
    三人占有者，執行法院應解除其占有，點交於買受人或承受
    人；如有拒絕交出或其他情事時，得請警察協助。第三人對
    其在查封前無權占有不爭執或其占有為前條第二項但書之情
    形者，前項規定亦適用之。依前二項規定點交後，原占有人
    復即占有該不動產者，執行法院得依聲請再解除其占有後點
    交之。前項執行程序，應徵執行費。強制執行法第99條定有
    明文。本件被告雖無權占有系爭206地號土地，惟其占有之
    時間點係在系爭206地號土地查封後拍定前，此為其自己承
    認，則依上開法條規定，執行法院應解除被告對系爭206地
    號土地之占有，將土地點交於買受之原告。查原告亦曾向執
    行法院聲請點交系爭206地號土地完成，縱使被告復占有系
    爭206地號土地，原告亦得聲請執行法院再解除其占有後點
    交之。是原告既得聲請執行法院點交系爭206地號土地，其
    本件請求被告遷讓交還系爭206地號土地部分，應認為欠缺
    保護必要之要件，而不應准許，爰判決如主文第2項所示。
五、原告陳明願供擔保聲請宣告假執行，於其勝訴部分核無不合
    ，爰酌定相當擔保金額宣告之。至其敗訴部分，假執行之聲
    請即失所附麗，應予駁回。
六、訴訟費用負擔之依據：民事訴訟法第79條。
中    華    民    國   100    年    7     月    21    日
                  民事第二庭    法  官  施錫揮
以上正本係照原本作成。
如對判決上訴，應於判決送達後20日內向本院提出上訴狀。如委
任律師提起上訴者，應一併繳納上訴審裁判費。
中    華    民    國   100    年    7     月    21    日
                                書記官  梁高賓